【裁判字號】    89,易,2233
【裁判日期】    891030
【裁判案由】    電子遊戲場業管理條例等
【裁判全文】
臺灣桃園地方法院刑事判決                        八十九年度易字第二二三三號
    公  訴  人  臺灣桃園地方法院檢察署檢察官
    被      告  甲○○
    被      告  乙○○
右列被告等因違反電子遊戲場業管理條例等案件，經檢察官提起公訴（八十九年度偵
字第三六三六號、第九四一五號），本院判決如左：
    主  文
甲○○共同以賭博為常業，累犯，處有期徒刑陸月。如易科罰金，以參佰元折算壹日
。扣案電動賭博機具「地獄火電玩」壹台、「雙碰天下」壹台、「招財貓」壹台、「
麻將台」貳台、「雙魚座」貳台、「水果台」伍台（以上均含ＩＣ板）、賭資新台幣
壹佰元均沒收。
乙○○共同以賭博為常業，處有期徒刑肆月。如易科罰金，以參佰元折算壹日。扣案
電動賭博機具「地獄火電玩」壹台、「雙碰天下」壹台、「招財貓」壹台、「麻將台
」貳台、「雙魚座」貳台、「水果台」伍台（以上均含ＩＣ板）、賭資新台幣壹佰元
均沒收。
    事  實
一、甲○○前曾於民國八十六年間因賭博罪，經本院判處有期徒刑六月確定，於同年
    八月二十九日執行完畢，猶不知悔改，又與乙○○共同基於賭博犯意，明知渠等
    並未依電子遊戲場業管理條例辦理營利事業登記，而仍由甲○○出資新台幣（下
    同）五十萬元，乙○○出資一百五十萬元，自八十九年二月十八日起至同年二月
    二十九日止，在桃園縣新屋鄉下埔村二鄰三十四之三號經營「姜太公釣蝦場」，
    充為公眾得出入之場所，在上址擺設「地獄火電玩」、「雙碰天下」、「招財貓
    」各一台，「麻將台」、「雙魚座」各二台，及「水果台」五台共十二台電子遊
    戲機具（均含ＩＣ板，下同），由把玩賭客以十元硬幣投入機台後開分一百分，
    任意下注分數猜押機具按電腦亂數隨機出現之特定畫面，如押中則按一定比例加
    分，如不中則減去下注分數，迨賭客把玩完畢，如所餘分數達二千五百分以上，
    則可在上址海釣場內免費釣魚半小時。二人以此方式與不特定賭客對賭，而非法
    經營電子遊戲場業，並均恃以維生，以之為常業。嗣於八十九年二月二十九日晚
    間六時五十分許，在上址為警查獲，當場並扣得前開電動機具十二台、賭資一百
    元，乃查獲上情。
二、案經桃園縣政府函送，及桃園縣警察局楊梅分局報請台灣桃園地方法院檢察署檢
    察官偵查起訴。
    理  由
一、訊據被告甲○○、乙○○固不否認二人共同出資，於右揭時地在上址經營「姜太
    公海釣場」並擺設有電動賭博機具，嗣為警當場查獲等事實不諱，惟各否認有何
    常業賭博及非法經營電子遊戲場業之犯行。被告甲○○辯稱：伊只有擺五台，其
    他機台是以前擺的檯子收回來後放在海釣場而已，而且伊擺機台後也還沒開始營
    業云云。被告乙○○則辯稱：伊只負責海釣場，不管福利社的事，機台是甲○○
    擺的云云。經查，被告甲○○在本院審理時自承：機台有插電，投十元開一百分
    ，兩千五百分可以換釣魚半小時，釣魚一節三小時一千五百元，一百元是在機台
    內查到的等語，已有營業之實；而自上開把玩機具規則以觀，凡賭客投幣開分後
    下注猜押，能獲得二千五百分以上者，即可在該處海釣場免費釣魚半小時，以該
    處釣魚收費計算，相當於二百五十元，與賭博無異，其所辯：沒有營業云云，並
    不可採。又被告甲○○在本院審理時雖稱：店裡擺不下十二台，只有五台擺在裡
    面，其他是收回來以前的檯子云云，惟經本院質以：哪幾台擺在裡面時？則答稱
    ：麻將台、水果台、雙魚座、地獄火電玩、雙碰天下、招財貓都有擺過等語，即
    以種類而論，已超過五台之數，足認所辯不實，參以扣案機具均有ＩＣ板在內可
    供操作，有扣押物品清單在卷足稽，顯見上開機具均係輪流擺放供賭客把玩之用
    ，並非單純存放可比，被告甲○○此部分所辯，亦不足取。再者，被告乙○○於
    本院審理時自承：伊有出資，負責管釣魚場，平常伊都在釣魚場等語，其既管理
    海釣場，則賭客把玩上開電動機具獲勝後，自係向之要求免費釣魚，此與給付彩
    金何異？且賭客在上址海釣場福利社內把玩電動機具，獲勝後則至海釣場內免費
    釣魚，福利社與海釣場顯係一體，非可強分為二，況被告乙○○與被告甲○○共
    同出資經營，損益共同負擔，是被告二人間有共犯關係，彰然甚明，從而被告乙
    ○○所辯：伊只負責海釣場云云，縱然屬實，仍難解免共犯之責。另被告等經營
    上開電子遊戲場未依規定辦理營利事業登記一節，則據被告甲○○自承在卷，並
    有桃園縣政府八十九年六月二十一日八九府建商字第一二一一二三號函附卷可參
    。末查本件賭客獲勝者可得免費釣魚半小時，具有相當於二百五十元之經濟利益
    ，此如前述，至店方於賭客投入現金後，即已獲得該筆現金，是本件賭博標的應
    非供人暫時娛樂之物，附予敘明。此外復有租賃契約書、代保管條、違反社會秩
    序維護法案件現場記錄等件附卷，上開電動機具十二臺、賭資一百元扣案可資佐
    證。綜上所述，本件事證明確，被告二人所辯無非卸責之詞，不足採信，渠等犯
    行均堪認定。
二、按未依電子遊戲場業管理條例規定辦理營利事業登記者，不得經營電子遊戲場業
    ，上開條例第十五條訂有明文。另查被告二人經營上址海釣場擺設電動機具，違
    法經營電子遊戲場業，其中暗藏賭博行為，顯係意在反覆長期經營，以此維生，
    恃之為常業。核被告甲○○、乙○○所為，均係犯刑法第二百六十七條之常業賭
    博罪，及電子遊戲場業管理條例第二十二條之罪。公訴人認被告等賭博部分係犯
    刑法第二百六十六條第一項之普通賭博罪，容有誤會，應予變更。被告等就上開
    犯行間有犯意聯絡及行為分擔，均為共同正犯。所犯上開二罪間有方法結果之牽
    連關係，依刑法第五十五條從較重之常業賭博罪處斷。又被告甲○○有如事實欄
    所示之科刑及執行情形，有台灣桃園地方法院檢察署刑案資料查註記錄表一紙附
    卷可稽，其於五年內再犯本件有期徒刑以上刑之罪，為累犯，依法加重其刑。爰
    審酌被告等犯罪之目的、手段，本件擺設電動玩具為時尚短，獲利亦僅一百元，
    規模甚小，及被告二人犯後雖未坦承犯行，惟態度均尚良好等一切情狀，分別量
    處如主文所示之刑，並均諭知易科罰金之折算標準，以示懲儆。扣案電動機具十
    二台（均含ＩＣ板）均屬當場賭博之器具，此如前述，一百元為賭資，均依刑法
    第二百六十六條第二項規定沒收。
據上論斷，應依刑事訴訟法第二百九十九條第一項前段、第三百條，刑法第二十八條
、第二百六十六條第二項、第二百六十七條、第五十五條、第四十七條，電子遊戲場
業管理條例第二十二條，罰金罰鍰提高標準條例第一條前段、第二條，判決如主文。
本案經檢察官張春暉到庭執行職務。
中        華        民        國    八十九    年    十    月    三十    日
                                臺灣桃園地方法院刑事第五庭
                                    法  官   陳彥宏
右正本證明與原本無異。
如不服本判決，應於判決送達後十日內向本院提出上訴狀( 應附繕本 )，上訴於
臺灣高等法院。
                                    書記官   魏慧夷
中        華        民        國    八十九    年    十    月    三十    日
論罪法條：
刑法第二百六十七條：
因過失致人於死者，處二年以下有期徒刑、拘役或二千元（現已提高十倍為二萬元）
以下罰金。
從事業務之人，因業務上之過失犯前項之罪者，處五年以下有期徒刑或拘役得併科三
仟元（現已提高十倍為三萬元）以下罰金。
電子遊戲場業管理條例第二十二條
違反第十五條規定者，處行為人一年以下有期徒刑、拘役或科或併科新台幣五十萬元
以上二百五十萬元以下罰金。


司法院資訊處製作；財團法人民間司法改革基金會備份。
